【裁判字號】    97,審易,1537
【裁判日期】    971031
【裁判案由】    竊盜
【裁判全文】
臺灣桃園地方法院刑事判決            97年度審易字第1537號
公  訴  人  臺灣桃園地方法院檢察署檢察官
被      告  甲○○
指定辯護人  本院公設辯護人  陳瑞明
上列被告因竊盜案件，經檢察官提起公訴（97年度偵字第17962
號），本院判決如下：
    主  文
甲○○攜帶兇器竊盜，累犯，處有期徒刑玖月。
    事  實
一、甲○○前有違反廢止前麻醉藥品管理條例、竊盜、傷害、毀
    棄損壞、毒品危害防制條例等前科，其中於(1)民國92年間，
    因違反毒品危害防制條例案件，經本院以92年度訴字第1688
    號判決判處有期徒刑1 年確定，甫於94年1 月24日縮刑期滿
    執行完畢。(2)又於94年間，因違反毒品危害防制條例案件，
    經本院以94年度訴字第1919號判決判處有期徒刑8 月確定；
    (3)另於95年間，因違反毒品危害防制條例案件，經本院以95
    年度訴字第1067號判決判處有期徒刑10月確定；(4)復於95年
    間，因竊盜案件，經臺灣高等法院以95年度上易字第2181號
    判決判處有期徒刑10月確定；(5)再於95年間，因違反毒品危
    害防制條例案件，經本院以95年度訴字第1967號判決判處有
    期徒刑11月確定，上開編號(3)至(5)三罪經臺灣高等法院以96
    年度聲減字第714 號裁定各減為有期徒刑5 月、5 月、5 月
    15日，定應執行有期徒刑1 年2 月，並與編號(2)之罪接續執
    行，甫於97年4 月30日徒刑執行完畢（均構成累犯）。
二、詎仍不知悔改，復基於意圖為自己不法所有之單一接續犯意
    ，於97年8 月10日15時30分許，在桃園縣龍潭鄉○○街29巷
    26號旁之建築工地內新建樓層4 樓處，趁無人注意之際，先
    以徒手方式竊取工地內乙○○所有，於客觀上足對人之生命
    及身體安全構成威脅而具有危險性，可供兇器使用之活動扳
    手及開口扳手各1 支得手後，接續持該2 支扳手拆卸工地內
    乙○○所有之吊車馬達1 台得手。於同日16時10分許正欲離
    去之際，經警執行巡邏勤務察覺可疑，在上址當場查獲，並
    扣得上開活動扳手與開口扳手各1 支及吊車馬達1 台（均已
    發還被害人）。
三、案經桃園縣政府警察局龍潭分局報告臺灣桃園地方法院檢察
    署檢察官偵查後起訴。
    理  由
一、本案被告甲○○所犯之罪係屬刑事訴訟法第376 條第2 款之
    刑法第321 條第1 項第3 款之加重竊盜罪，其於準備程序中
    就被訴事實為有罪之陳述，爰依刑事訴訟法第284 條之1 規
    定獨任進行審判程序。
二、按傳聞法則之重要理論依據，在於傳聞證據未經當事人之反
    對詰問予以核實，乃予排斥，惟若當事人已放棄對原供述人
    之反對詰問權，於法院審判時表明同意該等傳聞證據可作為
    證據，基於證據資料愈豐富，愈有助於真實發現之理念，並
    貫徹刑事訴訟法修法加重當事人進行主義之精神，確認當事
    人對於證據能力有處分權之制度，傳聞證據經當事人同意作
    為證據，法院認為適當者，亦得為證據。另當事人於調查證
    據時，對於傳聞證據表示「沒有意見」、「不用再傳喚詰問
    」，而未於言詞辯論終結前聲明異議，應視為已有將該等傳
    聞證據採為證據之同意，此刑事訴訟法第159 條之5 定有明
    文。本案被告、辯護人於本院審理程序中已表示對卷內人證
    、書證、物證之證據能力均無意見，本院審理時，被告、辯
    護人對於被告以外之人於審判外之陳述之證據能力並未表示
    意見，迄本院辯論終結前，被告、辯護人亦未爭執本案證據
    之證據能力，依刑事訴訟法第159 條之5 第2 項之規定，應
    視為被告、辯護人已同意本案相關之傳聞證據均可作為證據
    ，本院斟酌本案卷內之證據並非非法取得，亦無證明力明顯
    過低之情形，且經本院於審判期日依法進行證據之調查、辯
    論，被告於訴訟上之程序權，已受保障，前揭各該證據，均
    得採為證據。
三、訊據被告甲○○於本院審理時坦承不諱，核與證人即被害人
    乙○○於警詢之證述相符，並有贓物認領保管單、桃園縣政
    府警察局龍潭分局搜索扣押筆錄、扣押物品目錄表各1 份及
    現場照片5 張在卷可稽，復有活動扳手及開口扳手各1 支扣
    案可資佐證，足認被告之自白與事實相符，堪以採信。本件
    事證明確，被告犯行堪以認定，應依法論科。
四、按刑法第321 條第1 項第3 款之攜帶兇器竊盜罪，係以行為
    人攜帶兇器竊盜為其加重條件，此所謂兇器，其種類並無限
    制，凡客觀上足對人之生命、身體、安全構成威脅，具有危
    險性之兇器均屬之，且祇須行竊時攜帶此種具有危險性之兇
    器為已足，並不以攜帶之初有行兇之意圖為必要（最高法院
    79年度台上字第5253號判決要旨參照）。是本案被告使用之
    活動扳手及開口扳手各1 支係由金屬打造，質地堅硬，為足
    以殺傷人生命、身體之器械，乃屬具有危險性之兇器甚明。
    核被告所為，係犯刑法第321 條第1 項第3 款之攜帶兇器竊
    盜罪。被告基於單一行為之決意，在密切接近之時間及地點
    為2 次竊盜犯行，侵害同一法益，各行為之獨立性極為薄弱
    ，依一般社會健全觀念，在時間差距上，難以強行分開，在
    刑法評價上，以視為數個舉動之接續施行，合為包括之一行
    為予以評價，較為合理，應屬接續犯，為包括之一罪。又被
    告有事實欄所載之科刑執行資料，此有卷附臺灣高等法院被
    告前案紀錄表在卷可查，其受有期徒刑之執行完畢，5 年以
    內故意再犯本件有期徒刑以上之罪，為累犯，應依刑法第47
    條第1 項規定加重其刑。爰審酌被告年輕力壯，不思循正當
    途徑賺取財富，竊取他人物品，影響被害人之權利，危害社
    會安寧秩序，所為實屬非是，惟念其犯後坦認犯行，並參以
    所竊財物已由被害人領回，被害人損失尚非至鉅，暨其犯罪
    之動機、目的、手段等一切情狀，量處如主文所示之刑。
據上論斷，應依刑事訴訟法第284 條之1 、第299 條第1 項前段
，刑法第321 條第1 項第3 款、第47條第1 項，判決如主文。
本案經檢察官潘怡華到庭執行職務。
中    華    民    國    97    年    10    月    31    日
                    刑事庭  法  官  徐  培  元
以上正本證明與原本無異。
如不服本判決，應於判決送達後10日內向本院提出上訴狀（應附
繕本），其未敘述上訴理由者，應於上訴期間屆滿後20日內補提
理由書狀於本院，上訴於臺灣高等法院。
                            書記官  楊  美  慧
中    華    民    國    97    年    10    月    31    日
附錄本案論罪科刑法條全文
刑法第321條（加重竊盜罪）
犯竊盜罪而有左列情形之一者，處6 月以上、5 年以下有期徒刑
：
一  於夜間侵入住宅或有人居住之建築物、船艦或隱匿其內而犯
    之者。
二  毀越門扇、牆垣或其他安全設備而犯之者。
三  攜帶兇器而犯之者。
四  結夥三人以上而犯之者。
五  乘火災、水災或其他災害之際而犯之者。
六  在車站或埠頭而犯之者。
前項之未遂犯罰之。


司法院資訊處製作；財團法人民間司法改革基金會備份。
